【裁判字號】    98,勞抗,11
【裁判日期】    980831
【裁判案由】    確認僱傭關係存在等
【裁判全文】
臺灣高等法院民事裁定                  98年度勞抗字第11號
抗  告  人  乙○○
相  對  人  敦陽科技股份有限公司
法定代理人  甲○○
上列當事人間確認僱傭關係存在等事件，抗告人對於臺灣士林地
方法院中華民國98年6月30日所為裁定 (98年度重勞訴字第8號)
提起抗告，本院裁定如下：
    主  文
抗告駁回。
抗告訴訟費用由抗告人負擔。
    理  由
一、按送達不能依前二條規定為之者，得將文書寄存送達地之自
    治或警察機關，並作送達通知書兩份，一份黏貼於應受送達
    人住居所、事務所、營業所或其就業處所門首，另一份置於
    該送達處所信箱或其他適當位置，以為送達。寄存送達，自
    寄存之日起，經十日發生效力。民事訴訟法第138條第1、2
    項定有明文。
二、本件抗告人抗告意旨略以：伊未接到民國（下同）98年5月
    26日裁定限期補正之補正書，伊願再行補正裁判費，請求原
    裁定廢棄云云。
三、查本件抗告人起訴時僅繳納部分裁判費，經原法院於98年5
    月26日裁定限期命抗告人於送達時起五日內補正，該裁定已
    於98年6月6日寄存送達抗告人之陳報住所等情，有原法院裁
    定、送達證書及民事聲請變更送達處所狀附卷可稽（見原法
    院卷第8、9、41頁），揆諸首開規定，上開送達自寄存之日
    起算十日即98年6月16日發生效力，惟抗告人迄至原法院於
    98年6月30日裁定駁回其訴及該裁定於98年7月20日寄存送達
    生效前，均未補繳裁判費，抗告人雖辯稱伊未收到補正裁定
    云云，然觀之寄存送達抗告人之送達證書，送達人已將一份
    送達通知黏貼於應受送達人陳報地址（亦同於抗告人於抗告
    狀中所陳報之地址），另一份置於該送達處所信箱或適當位
    置，並將裁定寄存於臺北市政府警察局中山分局中山二派出
    所，顯然已依址合法送達，置抗告人於可隨時取得之狀態，
    ，是抗告人縱實際未至警局領取，亦不影響已合法送達之效
    力，抗告人所辯不足採，從而抗告人於原法院裁定駁回其訴
    訟後，自不得再行補繳裁判費，抗告人之起訴不合法，原法
    院裁定駁回其訴，經核於法尚無違誤，抗告意旨猶指摘原法
    院裁定不當，其抗告為無理由，應予駁回。
四、據上論結，本件抗告為無理由，依民事訴訟法第495條之1第
    1項、第449條第1項、第95條、第78條，裁定如主文。
中    華    民    國    98    年    8     月    31    日
                    民事第五庭
                        審判長法  官  陳博享
                              法  官  梁宏哲
                              法  官  黃雯惠
正本係照原本作成。
本裁定除以適用法規顯有錯誤為理由，不得再抗告。如提起再抗
告，應於收受後10日內委任律師為代理人向本院提出再抗告狀。
並繳納再抗告費新台幣１千元。
中    華    民    國    98    年    9     月    1     日
                              書記官  秦慧榮


司法院資訊處製作；財團法人民間司法改革基金會備份。
